【裁判字號】    99,簡上,44
【裁判日期】    990420
【裁判案由】    竊盜
【裁判全文】
臺灣高雄地方法院刑事判決              99年度簡上字第44號
上  訴  人
即  被  告  乙○○
上列上訴人因竊盜案件，不服本院高雄簡易庭民國98年11月30日
98年度審簡字第6334號第一審判決（起訴案號：98年度偵字第29
743 號），提起上訴，本院管轄之第二審合議庭判決如下：
    主  文
上訴駁回。
    事  實
一、乙○○意圖為自己不法之所有，於民國98年10月1 日上午10
    時30分許，駕駛車牌號碼ZN-5431 號自用小客車，攜帶其所
    有之棉花手套1 雙及客觀上足以危害生命、身體，可作為兇
    器使用之拔釘器1 支，行經高雄縣燕巢鄉○○村○○路25號
    甲○○之住處，見當時無人在家，旋戴上棉手套並以拔釘器
    插入該屋後白鐵捲門之門縫處，將其撬彎，再伸手入內打開
    鐵捲門後，侵入甲○○之住宅（毀損及侵入住宅部分均未據
    告訴），並在2 樓房間內翻動床頭櫃及衣櫥，四處搜尋甲○
    ○所有財物，而著手於竊盜行為，適甲○○返家，發覺有異
    ，報警將其當場逮獲，乙○○因而未竊得任何財物，並當場
    扣得均屬其所有供竊盜時所用之拔釘器1 支及棉花手套1 雙
    。
二、案經高雄縣政府警察局岡山分局報告臺灣高雄地方法院檢察
    署檢察官偵查起訴。
    理  由
一、按被告以外之人於審判外之言詞或書面陳述，除法律有規定
    者外，不得作為證據。前項規定，於第161 條第2 項之情形
    及法院以簡式審判程序或簡易判決處刑者，不適用之，刑事
    訴訟法第159 條定有明文。本件係經臺灣高雄地方法院檢察
    署檢察官起訴，經本院第一審認宜以簡易判決處刑，而改以
    簡易判決處刑後，被告上訴，由本院合議庭適用簡易程序為
    第二審判決，而本院合議庭係第一審之覆審，則審判程序之
    進行與第一審並無不同，依刑事訴訟法第159 條第2 項規定
    ，排除傳聞證據法則之適用。是本件證人即告訴人高金富於
    警詢中之證述，自有證據能力。
二、上開事實，業據上訴人即被告乙○○（下稱被告）於警詢、
    偵查及被告於提出上訴以書狀陳述，均坦承不諱，核與證人
    即被害人甲○○稱：「被告是持拔釘器，從我家後門將鐵捲
    門破壞後侵入，再上2 樓進入房間內，財物雖未遭竊，但我
    的床頭櫃、衣櫥均遭被告翻亂，我是回家時發現我家旁邊停
    放一部自小客車ZN-5431 號，並到後面發現後鐵捲門遭破壞
    ，就立即報警，經警方到場查獲被告」（見警卷第5 頁、偵
    字第29743 號卷第21頁）等發現被告竊盜之過程相符，並有
    拔釘器1 支、棉花手套1 雙及查獲現場照片13張附卷可稽，
    被告之自白應與事實相符，可以採信，本件罪證明確，被告
    犯行洵堪認定，應依法論科。
三、又所謂兇器，其種類並無限制，凡客觀上足以對人之生命、
    身體安全構成威脅之物品均屬之，且只須行竊時攜帶為已足
    ，不以行為人初有行兇意圖為必要（最高法院79年度台上字
    第5253號判例參照）。經查，被告行竊時所攜帶之拔釘器可
    供撬開鐵捲門，業據被告供承：「我是用拔釘器把鐵門撬彎
    」等語在卷可稽，並有照片可佐，則該拔釘器既足以撬彎白
    鐵製之鐵門，堪信其質地堅硬，且可單手持握，若持之攻擊
    人體，勢將造成人身傷害，足認被告所持之扣案工具，客觀
    上可對人之生命、身體安全構成威脅而具有危險性，屬於刑
    法第321 條第1 項第3 款所定兇器無訛。是核被告持拔釘器
    進入甲○○住處，著手於搜尋財物，惟因遭甲○○報警逮獲
    而不遂之行為，係犯刑法第321 條第2 項、第1 項第3 款之
    攜帶兇器竊盜未遂罪。被告已著手於搜尋財物之實行，而未
    至取得財物之結果，為未遂犯，爰依刑法第25條第2 項之規
    定減輕其刑。
四、原審依刑法第321 條第2 項、第1 項第3 款、第25條第2 項
    、第41條第1 項前段、第38條第1 項第2 款規定，並審酌被
    告不思循正當途徑以獲取財物，且前因強盜、竊盜案件，經
    本院判處應執行有期徒刑6 年6 月確定，於95年5 月11日縮
    短刑期假釋出監（縮刑期滿日為98年11月21日，不構成累犯
    ），有臺灣高等法院被告前案紀錄表1 份在卷可參，猶不思
    警惕，復於假釋期間中再犯本案，顯見惡性非輕；惟念被告
    犯後坦承犯行，具有悔意，且本案犯行未有任何財物得手，
    犯罪所生危害尚屬輕微，暨其犯罪動機、目的、生活狀況、
    手段、素行等一切情狀，量處有期徒刑5 月，並參酌被告為
    國中畢業、家境勉持等情節，諭知以新臺幣1,000 元折算1
    日之易科罰金折算標準。並敘明扣案之拔釘器1 支、棉手套
    1 雙，為被告所有，且供本案行竊所用之物，併諭知宣告沒
    收。核其認事用法，並無不合，量刑亦屬妥適。被告上訴意
    旨雖指摘量刑過重，然刑罰之量定，屬於法院自由裁量之職
    權行使，固應受比例原則等法則之拘束，並非可恣意為之，
    致礙及公平正義之維護，但法院如對有罪之被告科刑，符合
    罪刑相當之原則，使罰當其罪，並適用刑法第57條明定科刑
    時應注意該條所列10款事項，以為科刑輕重之標準，兼顧一
    般預防之普遍適應性，與具體個案特別預防之妥當性，而於
    判決理由詳細交待，即屬相當，即不得任意指摘為違法。被
    告犯案手段、所生之危害及犯後態度等，原審已經詳為斟酌
    ，經核並無不當濫用裁量權限情形，是被告指摘原審量刑過
    重，為無理由，應予駁回。
五、本件被告經合法傳喚，無正當理由不到庭，爰不待其陳述，
    逕行判決。
據上論斷，應依刑事訴訟法第455 條之1 第3 項、第368 條、第
371 條，判決如主文。
本案經檢察官丙○○到庭執行職務。
中    華    民    國    99    年    4     月    20    日
                  刑事第八庭  審判長法  官   王伯文
                                    法  官   蔣志宗
                                    法  官   謝宗翰
以上正本證明與原本無異。
不得上訴。
中    華    民    國    99    年    4     月    20    日
                                    書記官   李宗諺
附錄本判決論罪之法條：
刑法第321 條第1 項第3 款、第2 項
犯竊盜罪而有左列情形之一者，處6 月以上、5 年以下有期徒刑
：
攜帶兇器而犯之者。
前項之未遂犯罰之。

司法院資訊處製作；財團法人民間司法改革基金會備份。
